高雄高等行政法院裁定
　　　　　　　　　　　　　　　　　　 96年度停字第00006號
聲　請　人　甲○○
相　對　人　交通部公路總局高雄區監理所
代　表　人　乙○○　所長
上列當事人間因有關交通事務事件，聲請人聲請停止原處分之執
行。本院裁定如下：
    主  文
聲請駁回。
聲請程序費用由聲請人負擔。
    理  由
一、按「行政訴訟繫屬中，行政法院認為原處分或決定之執行，
    將發生難於回復之損害，且有急迫情事者，得依職權或依聲
    請裁定停止執行。但於公益有重大影響，或原告之訴在法律
    上顯無理由者，不得為之。」行政訴訟法第116條第2項定有
    明文。故依行政訴訟法第116條第2項前段規定，聲請停止原
    處分之執行，必須因原處分之執行將發生難於回復之損害，
    且有急迫情事者，當事人始得聲請行政法院裁定停止執行；
    而所謂難於回復之損害，係指其損害不能回復原狀，或不能
    以金錢賠償，或在一般社會通念上，如為執行可認達到回復
    困難之程度而言。
二、本件聲請人聲請意旨略謂：聲請人原有汽車一輛（車牌號碼
    為UV─0299）已於多年前，依法向相對人申請報廢，車牌2
    面並已寄給相對人，但不知何故最近老是接到相對人寄來的
    違規通知，聲請人雖多次向相對人查詢，但均未得到任何正
    面回應，聲請人因而深感困擾。相對人身為政府單位，卻一
    再以莫須有之事騷擾聲請人，令人非常困擾與無奈，爰依法
    請求鈞院准予聲請人聲請停止94年度汽費執字第00020180號
    金額新台幣（下同）4,442元處分之執行等語。
三、本件聲請人所指「94年度汽費執字第00020180號，金額4,44
    2」之處分，係聲請人前揭汽車89年度以前累欠汽車燃料使
    用費1期計4,320元，經相對人通知後，逾期未繳，並經相對
    人於民國（下同）93年11月16日高監稅字第9363798號行政
    執行案件移送書（移送案號：00000000000號），移送法務
    部行政執行署高雄行政執行處強制執行，該處另加該件之執
    行費（郵費）122元後，合計應執行之金額共為4,442元，嗣
    該處於95年12月20日發執行命令，扣押並收取聲請人在內埔
    郵局之存款893元後，待執行金額尚有3,427元等情，有相對
    人94年7月14日、96年1月30日高監稅字第0940033742號、09
    60003393號函、前揭行政執行案件移送書、法務部行政執行
    署高雄行政執行處辦案進行簿維護查詢表、執行案件繳款狀
    況表及本院96年2月12日電話紀錄單附卷可稽，並經本院調
    取96年度停字第5號卷宗閱屬實。次查，聲請人因不服上開
    「94年度汽費執字第00020180號，金額4,442元」之處分，
    於96年1月29日具狀向本院對相對人及法務部行政執行署高
    雄行政執行處提起有關交通事務之行政訴訟，亦有該起訴狀
    附本院96年度簡字第37號卷宗可稽，並經本院調取該卷宗核
    閱無訛，應堪認定。
四、經查，本件前揭4,442元，均屬金錢給付之處分，亦即其執
    行標的為「金錢」，就其性質而言，縱不停止執行，於一般
    社會通念上，應不致達到回復困難之程度，是該處分之執行
    ，並不會發生日後難於回復之損害，故聲請人聲請停止執行
    ，核與行政訴訟法第116條第2項前段規定之停止執行要件不
    合。何況，本件相對人上開課稅處分業已移送行政執行，聲
    請人（即行政執行之義務人）對執行命令、執行方法、應遵
    守之程序或其他侵害利益之情事，僅得於執行程序終結前，
    向執行機關聲明異議。執行機關認其有理由者，應即停止執
    行，並撤銷或更正已為之執行行為，此觀之行政執行法第9
    條第1項、第2項前段之規定甚明。準此，若聲請人對前揭執
    行命令有所主張，自應逕向法務部行政執行署高雄行政執行
    處強制執行聲明異議，尚無以交通部公路總局高雄區監理所
    為相對人向本院聲請停止執行之餘地，附此說明。從而，本
    件聲請核與行政訴訟法第116條第2項前段所規定聲請停止執
    行之要件不符，不應准許。
五、依行政訴訟法第104條、民事訴訟法第95條、第78條，裁定
    如主文。
中　　華　　民　　國　　96　　年　 　2　　月　 15  　 日
                  第三庭審判長法  官　邱政強
                              法  官　李協明
                              法  官  詹日賢
以上正本係照原本作成。
如不服本裁定，應於裁定送達後10日內以書狀敘明理由，經本院
向最高行政法院提出抗告（須按對造人數附具繕本）；並應預繳
送達用掛號郵票6份（每份34元）。
中　　華　　民　　國　　96　　年　 　2　　月　 15  　 日
　　　　　　　　　　　　　　　書記官  林幸怡
